臺灣桃園地方法院民事簡易判決
111年度桃簡字第1373號
原      告  李仁宗  


被      告  蕭俊斯  
上列當事人間請求損害賠償事件，原告提起刑事附帶民事訴訟，
經本院刑事庭以111年度桃簡附民字第194號裁定移送前來，本院
於民國111年10月13日言詞辯論終結，判決如下：
    主      文
被告應給付原告新臺幣113,055元，及自民國111年6月25日起至
清償日止，按週年利率5％計算之利息。
原告其餘之訴駁回。
訴訟費用由被告負擔5分之1，餘由原告負擔。
本判決第1項得假執行。
原告其餘假執行之聲請駁回。
    事實及理由
壹、程序方面
一、按簡易訴訟之訴狀送達後，原告不得將原訴變更或追加他訴
    ，但擴張或減縮應受判決事項之聲明者，不在此限，民事訴
    訟法第436條第2項、第255條第1項但書第3款定有明文。經
    查，原告起訴時聲明第1項原為：被告應給付原告新臺幣（
    下同）513,880元，及自民國111年6月22日起至清償日止，
    按週年利率5％計算之利息；嗣於本院審理中將聲明第1項利
    息起算日變更為如下聲明所示，核屬減縮應受判決事項之聲
    明，與上開規定相符，應予准許。　　
二、被告經合法通知，未於言詞辯論期日到場，核無民事訴訟法
    第386條各款所列情形，爰依原告之聲請，由其一造辯論而
    為判決。
貳、實體方面
一、原告主張：被告於111年1月28日下午5時10分許，因不滿居
    住在樓下之原告及其他鄰居有製造噪音之情形，竟前往原告
    位在桃園市○○區○○路000號17樓住處門口，持安全帽1頂及鐵
    制撬棍1支敲擊該處鐵門、鞋櫃，過程中鐵門玻璃碎裂導致
    玻璃碎片噴飛，致原告受有左足背挫擦傷等傷害（下稱系爭
    事件），並致原告所有之安全帽、鐵門、鞋櫃損壞而不堪使
    用，且被告在原告住處門口前對原告恫稱：「我如果沒有讓
    你一家死在裡面，林北不死我死（臺語）」、「你532號17
    樓，全部一家人全部死在裡面（臺語）」、「但是你們一家
    三口會不會生活到五年以後，那是你們的事情，這是恐嚇，
    我可以跟你們講一件很坦白的事情，這是恐嚇，林北要讓你
    一家人死在352號17樓，很簡單」等語，致原告心生畏懼。
    原告因被告上開行為受有傷害，支出醫藥費880元，就醫交
    通費1,000元，維修鐵門支出12,000元，並因被告之故意傷
    害、恐嚇行為感到不安，因而精神痛苦，被告應賠償金神慰
    撫金500,000元，爰依民法侵權行為之法律關係提起本件訴
    訟等語，並聲明：㈠被告應給付原告513,880元，及自起訴狀
    繕本送達翌日起至清償日止，按週年利率5％計算之利息；㈡
    願供擔保請准宣告假執行。 
二、被告經合法通知，未於言詞辯論期日到場，亦未提出書狀為
    任何聲明或陳述。
三、得心證之理由
　㈠原告主張被告於前揭時、地，恐嚇原告及故意傷害原告致其
    受有系爭傷害，且被告因前開傷害、恐嚇行為，經本院刑事
    庭以111年度桃簡字第1078號判決被告犯傷害罪、恐嚇危害
    安全罪，分別處有期徒刑三月、四月，應執行有期徒刑陸月
    ，如易科罰金，得以1,000元折算1日等情，有刑案判決書在
    卷可參（見本院卷第4至5頁），復經本院依職權調閱臺灣桃
    園地方檢察署（下稱桃園地檢署）111年度偵字第15441號、
    本院111年度桃簡字第1078號刑事判決核閱無誤，而被告已
    於相當時期受合法之通知，而於言詞辯論期日不到場，亦未
    提出書狀爭執，依民事訴訟法第436條第2項、第280條第3項
    準用同條第1項之規定，視同自認，堪信原告此部分之主張
    為真實。　　
  ㈡因故意或過失，不法侵害他人之權利者，負損害賠償責任；
    不法侵害他人之身體或健康者，對於被害人因此喪失或減少
    勞動能力或增加生活上之需要時，應負損害賠償責任；不法
    侵害他人之身體、健康、名譽、自由、信用、隱私、貞操，
    或不法侵害其他人格法益而情節重大者，被害人雖非財產上
    之損害，亦得請求賠償相當之金額。民法第184條第1項前段
    、第193條第1項、第195條第1項前段分別定有明文。查本件
    被告既故意不法於前揭時、地對原告為故意傷害及恐嚇之行
    為，則原告所受精神自由權及身體權損害與被告之故意侵權
    行為間，自有因果關係，從而原告依前開規定，請求被告負
    損害賠償責任，於法自屬有據。茲就原告各項請求，分述如
    下：
　1.醫療費用
　　原告主張因系爭事故，支出醫療費用880元，業據原告提出
    醫療費用收據在卷為佐（見本院卷第19頁），觀之原告所提
    出之醫療單據，係與原告因系爭事故所受傷害有關，是原告
    此部分請求，應屬有據。　
　2.交通費用　　
　　原告主張因系爭事故就醫，被告應賠償就醫交通費用1,000
    元。經查，原告於審理時自承：伊是騎機車從大有路至經國
    路的敏盛醫院等語（見本院卷第15頁反面），本院審酌此段
    路程僅約3公里，且原告係自行騎車機車前往，依民事訴訟
    法第222條第2項之規定，認原告就來回交通費用之損失應以
    100元計算為適當，是原告請求交通費用於100元範圍內，應
    屬有據，逾此範圍，則屬無據。
　3.鐵門維修部分：
　　原告主張因被告以持安全帽1頂及鐵制撬棍1支敲擊原告住處
    鐵門，致原告住處鐵門受損，維修支出12,075元等節，有現
    場照片、報價單在卷為佐（見桃園地檢署111年度偵字第154
    41號卷第35至39頁，本院卷第20頁）。觀之現場照片，可見
    原告住處鐵門確因被告之攻擊行為受損，而原告所提出之報
    價單內容係維修鐵門，價格亦屬合理，是本院認原告請求鐵
    門維修費12,075元，應屬有據。
　4.精神慰撫金部分：
　　按慰撫金之賠償，須以人格權遭遇侵害，使精神上受有痛苦
    為必要，其核給之標準固與財產上損害之計算不同，然仍需
    須斟酌實際加害情形、加害行為所造成之影響、兩造之身分
    地位、資力及其他各種情形核定相當之數額。本件被告對原
    告既有上開不法侵害原告精神自由權、身體權之行為，足使
    原告精神上受有相當痛苦，是原告請求被告賠償其非財產上
    之損害，合於上開民法規定，即屬有據。本院審酌被告僅因
    與原告因故發生爭執，即持安全帽1頂及鐵制撬棍1支敲擊原
    告住處鐵門，並以前開行為故意傷害原告，更對原告恫稱：
    「我如果沒有讓你一家死在裡面，林北不死我死（臺語）」
    、「你532號17樓，全部一家人全部死在裡面（臺語）」、
    「但是你們一家三口會不會生活到五年以後，那是你們的事
    情，這是恐嚇，我可以跟你們講一件很坦白的事情，這是恐
    嚇，林北要讓你一家人死在352號17樓，很簡單」等語，堪
    認致原告心生極度恐懼，亦貶損原告應受之人格尊嚴，不法
    侵害原告免於恐懼之精神自由權、身體權，所為並不可取；
    再參酌原告自陳受傷後僅有急診，後續並未看診等情，並考
    量兩造之身分、年齡、經濟狀況、原告所受傷害之程度、精
    神痛苦等一切情狀後，認原告請求被告賠償之精神慰撫金，
    以100,000元為適當，原告逾此數額之請求，非有理由。
　㈢綜上，原告得請求之金額為113,055元（計算式：醫療費用88
    0元＋交通費100元＋鐵門維修費12,075元＋精神慰撫金100,000
    元＝113,055元）。
四、末按給付無確定期限者，債務人於債權人得請求給付時，經
    其催告而未為給付，自受催告時起，負遲延責任。其經債權
    人起訴而送達訴狀，或依督促程序送達支付命令，或為其他
    相類之行為者，與催告有同一之效力。又遲延之債務，以支
    付金錢為標的者，債權人得請求依法定利率計算之遲延利息
    ；而應付利息之債務，其利率未經約定，亦無法律可據者，
    週年利率為5％，民法第229條第2項、第233條第1項前段、第
    203條分別定有明文。本件原告對被告之侵權行為債權，核
    屬無確定期限之給付，既經原告提起刑事附帶民事訴訟，而
    起訴狀繕本業於111年6月24日送達被告（見附民卷第9頁）
    ，被告迄未給付，當應負遲延責任。是原告請求自刑事附帶
    民事起訴狀繕本送達被告之翌日即111年6月25日起算，按週
    年利率5％計算之法定遲延利息，核無不合，應予准許。
五、綜上所述，原告依民法侵權行為之法律關係，請求被告給付
    113,055元，及自111年6月25日起至清償日止，按週年利率5
    ％計算之利息，為有理由，應予准許，逾此範圍之請求，則
    無理由，應予駁回。
六、本件原告勝訴部分係依簡易程序所為被告敗訴之判決，爰依
    同法第389條第1項第3款之規定，依職權宣告假執行。原告
    雖聲明願供擔保請准宣告假執行，僅係促使法院職權發動，
    無庸另為准駁之諭知。至原告敗訴之部分，其假執行之聲請
    即失所依據，應併予駁回。
七、本件事證已臻明確，原告其餘攻擊防禦方法及舉證，經本院
    斟酌後，核與判決結果無影響，爰不予一一論述，併此敘明
    。
八、本件為由本院刑事庭移送民事庭之刑事附帶民事訴訟，依刑
    事訴訟法第504條第2項之規定，免納裁判費，且迄至言詞辯
    論終結前，兩造亦未見支出訴訟費用，惟本院仍依民事訴訟
    法第79條諭知訴訟費用之負擔，以備將來如有訴訟費用發生
    時，得以計其數額。
中　　華　　民　　國　　111 　年　　10　　月　　28　　日
                  桃園簡易庭  法  官  曾耀緯
以上為正本係照原本作成。
如不服本判決，應於送達後20日內，向本院提出上訴狀並表明上
訴理由，如於本判決宣示後送達前提起上訴者，應於判決送達後
20日內補提上訴理由書（須附繕本）。
如委任律師提起上訴者，應一併繳納上訴審裁判費。
中　　華　　民　　國　　111 　年　　10　　月　　28　　日
                              書記官  吳宏明